臺灣高等法院臺中分院刑事判決　　　　 94年度上易字第858號
上　訴　人
即　被　告　己○○
選任辯護人　周志峰　律師
上列上訴人因竊盜案件，不服臺灣彰化地方法院94年度易字第35
1號中華民國94年5月24日第一審判決（起訴案號：臺灣彰化地方
法院檢察署93年度偵第8690號、9428號），提起上訴，本院判決
如下：
    主 　 　文
原判決撤銷。
己○○連續竊盜，處拘役肆拾日，如易科罰金，以參佰元折算壹
日。
    事 　　 實
一、己○○曾於民國（下同）八十九年間因公共危險罪經原審法
    院判處有期徒刑七月，緩刑二年確定，又於九十一年間因賭
    博罪經原審法院判處罰金二千元確定，均經執行完畢，仍不
    知悔悟，其係以從事資源回收為業。明知他人所有之機車，
    縱經失竊，亦屬他人所有之財產，竟意圖為自己不法所有之
    概括犯意，自九十三年八月底某日起，至九十三年九月十八
    日前某日止，分別於附表所示之時間、地點，見附表編號一
    至三所示之機車外觀較為老舊，即於未經持有人戊○○等人
    同意下，以附表所示之方法，徒手將該三部機車竊取。得手
    後，並將該三部機車販售予不知情之徐榮寶所經營，位於彰
    化縣埔心鄉○○村○○路二五號旁之資源回收場。嗣經員警
    於九十三年九月十八日下午七時許，在徐榮寶所經營上址資
    源回收場內清查現場機車，察覺附表編號一至三所示之機車
    ，均為失竊之贓車，而循線查獲。
二、案經彰化縣警察局移送臺灣彰化地方法院檢察署檢察官偵查
    起訴。
    理　　  由
一、訊據被告己○○固坦承確曾未經附表編號一至三所示之被害
    人事前同意，即將附表所示之三部機車搬運出賣等情，惟矢
    口否認涉有上揭竊盜犯行，辯稱：伊以為附表所示之機車均
    係他人棄置不要，或已脫離持有而不知去向，因此被告僅構
    成侵占遺失物罪，而不成立竊盜罪云云。經查：上揭犯罪事
    實，業據被告坦承確係於附表所示時、地，在未經所有人同
    意下，即將之搬運後，出賣予徐榮寶等情，且證人即被害人
    乙○○（使用人）丁○分別於本院結證附表編號二至三所示
    之機車係其之前失竊之物、戊○○於警詢時亦證述其持有之
    附表編號一所示機車係遭竊情節綦詳（見9462號警卷第二六
    頁背面），而證人丁○又於警詢時證述其所有如附表編號二
    所示之機車，早於九十一年四月中旬，即遭不詳姓名年籍之
    人，在南投縣南投市○○路二○二號前竊取等語（見警卷第
    二一頁背面），足認附表編號所示之機車，分別係證人乙○○、丁○、戊○○於被告竊走該機車之前，即告失竊，然乙○○、丁○、戊○○等人於機車失竊後，隨時有可能因警方
    之查獲而取回機車，且機車既有牌照號碼及引擎號碼，鮮有
    滅失之可能，亦不可能遺失，故上開機車，證人乙○○等永
    遠有取回之機會，其所有權永遠存在。且上開機車係失竊，
    並非遺失，故被告辯稱，上開機車係他人棄置不要，或已脫
    離持有而不知去向，因此被告僅構成侵占遺失物罪，而不成
    立竊盜罪云云，殊非確論，要無可採。再者，證人即被害人
    乙○○證稱：其等未曾將附表編號三所示之機車出賣予被告
    ，亦未曾同意被告將該機車吊走等語（見警卷第一六頁），
    而證人即資源回收場負責人徐榮寶於警詢時證稱：附表編號
    一所示之機車，係被告於九十三年八月底，以一千元代價出
    售予其；再附表編號二、三所示之機車，則係被告於九十三
    年九月十六日，以每臺車一千一百元代價出售予其等語（見
    警卷第一一頁背面至第一二頁），足見上開機車均俱有相當
    之財產價值，殊非他人所棄置著，此外，尚有贓物認領單四
    紙及車輛竊盜詳細資料畫面一紙存卷可稽（見警卷第一八頁
    、第二二頁、第二五頁、第二七頁、第二○頁），衡之被告
    於未經所有人或持有人同意下，即擅自將停放於路邊或停車
    場內之他人所有機車擅自載離，被告上開所為，顯與竊盜罪
    之構成要件相當。又被告亦知情，附表所示之機車均仍有財
    產價值，伊亦確實將附表所示之機車另行出賣予證人徐榮寶
    ，是被告既非環保局人員，於未經所有權人或持有人同意下
    ，本即無權任意將他人物品搬運、處分。綜上所述，本件事
    證明確，被告竊盜犯行已堪認定，應予依法論科。
二、被告竊盜事證既臻明確，故被告請求傳訊之證人戊○○雖未
    應傳到庭，仍無拘提之必要，附此敘明。
三、查被告於附表編號一至三所示之時、地，徒手竊取附表所示
    之三部機車，核其所為，係犯刑法第三百二十條第一項之普
    通竊盜罪。其先後三次竊盜犯行，時間尚屬緊接，手段相同
    ，且係觸犯構成要件相同之罪，顯係基於概括犯意反覆為之
    ，屬連續犯，應依刑法第五十六條規定，論以一罪，並加重
    其刑。
四、公訴意旨復謂：被告並於民國 91年12月4日，在台中市○○
    路竊取丙○○所有牌照號碼ＴＢＧ─９４８號機車一輛，得
    手後，售給徐榮寶，因認被告亦觸犯刑法第320條第1項之竊
    盜罪嫌云云。第查，被告堅決否認有竊取該輛機車之犯行，
    辯稱，該機車係被棄置於路旁，破舊不堪，且沒有懸掛牌照
    ，其認為是他人棄置不要之機車，才予載走，其並無行竊之
    意等語。訊之丙○○亦證稱，該機車其已向監理單位報廢並
    繳交車牌，其已不要該機車了云云。該機車之車主丙○○既
    已放棄不要，被告所為，自沒有侵害到他人所有權，當無竊
    盜罪責可言，因公訴人認此部分與判刑部分有連續犯之裁判
    上一罪關係，故不另為無罪之諭知。
五、原審予以論罪科刑，固非無見，惟查，被告係於 93年9月18
    日被查獲，此有警訊筆錄可按，原判決附表編號二亦載明該
    IZK－203號機車係93年8月底為被告所竊，起訴書誤載為 93
    年9月23日，然原判決事實欄卻認定被告犯行至93年9月23日
    ，顯有違誤，次查，就丙○○機車失竊部分，被告並未構成
    竊盜罪，原審卻認定被告有該項犯行，亦有未當。被告上訴
    意旨否認竊盜犯行，雖無理由，然原審判決既有違誤，自應
    由本院予以撤銷改判。爰審酌被告雖素行不佳，此有臺灣高
    等法院被告前案紀錄表存卷可按，然其所竊取之機車，係被
    害人先前已失竊著，且年份已久，價值較微，被告又於事後
    坦承犯行等一切情狀，從寬量處如主文所示之刑，並諭知易
    科罰金之折算標準。
據上論結，應依刑事訴訟法第三百六十九條第一項前段、第三百
六十四條、第二百九十九條第一項前段、刑法第五十六條、第三
百二十條第一項、第四十一條第一項前段、罰金罰鍰提高標準條
例第一條前段、第二條，判決如主文。
本案經檢察官庚○○到庭執行職務。
中　　華　　民　　國　　94　　年　　8 　　月　　30　　日
              刑事第七庭  審判長法　官　林　榮　龍
                                法　官　許　秀　芬
                                法　官　黃　日　隆
上列正本證明與原本無異。
不得上訴。
                                書記官　陳　三　軫
中　　華　　民　　國　　94　　年　　8 　　月　　31　　日
附表：
┌───┬──────┬────────┬───┬──────┬──────┐
│編  號│  行為時間  │    行為地點    │被害人│  行為態樣  │  所得財物  │
├───┼──────┼────────┼───┼──────┼──────┤
│  一  │九十三年八月│臺中市○○路路旁│所有人│徒手將機車搬│車號ＩＺＫ—│
│      │底前某日（起│                │甲○○│運至其所駕駛│二○三號機車│
│      │訴書誤載為九│                │使用人│之自小貨車上│一部        │
│      │十三年九月二│                │戊○○│竊取        │            │
│      │十三日）    │                │      │            │            │
├───┼──────┼────────┼───┼──────┼──────┤
│  二  │九十三年九月│南投縣草屯鎮敦和│不詳姓│同上        │車號ＦＹＤ—│
│      │八日某時    │里敦和國小旁空地│名年籍│            │一六七號機車│
│      │（起訴書誤載│                │持有該│            │一部        │
│      │為九十一年四│                │機車之│            │            │
│      │月中旬）    │                │人（起│            │            │
│      │            │                │訴書誤│            │            │
│      │            │                │載為張│            │            │
│      │            │                │雪）  │            │            │
├───┼──────┼────────┼───┼──────┼──────┤
│  三  │九十三年九月│臺中市○○路五十│使用人│同上        │車號ＬＪＯ—│
│      │十六日前某時│號旁            │乙○○│            │二一○號機車│
│      │（起訴書誤載│                │      │            │一部        │
│      │為九十三年九│                │      │            │            │
│      │月十七日）  │                │      │            │            │
└───┴──────┴────────┴───┴──────┴──────┘
　　　　　　　　　　　　　　　　　　　　　　　　　　Ｒ
